【裁判字號】    90,上易,389
【裁判日期】    891128
【裁判案由】    竊盜等
【裁判全文】
臺灣高等法院刑事判決                                九十年度上易字第三八九號
    上  訴  人  臺灣桃園地方法院檢察署檢察官
    被      告  乙○○
右上訴人因被告違反槍砲彈藥刀械管制條例案件，不服臺灣桃園地方法院八十九年度
易字第二三九九號，中華民國八十九年十一月二十八日第一審判決 (起訴案號：臺灣
桃園地方法院檢察署八十九年度偵字第九七四八號)提起上訴，本院判決如左：
    主  文
上訴駁回。
    理  由
一、本案經本院審理結果，就被告被訴違反槍砲彈藥刀械管制條例第十四條第三項未
    經許可持有刀械部分（按就被告被訴竊盜、行使變造汽車駕駛執照部分業經原審
    判決確定），認第一審判決對被告乙○○為無罪之諭知，核無不當，應予維持，
    並引用第一審判決書記載之證據及理由。
二、檢察官上訴意旨以：被告竊盜汽車使用至被查獲時已然多日，其間未曾借予他人
    使用，業據被告供述在卷，參以扣案刀械係置放於該車易於取拿之前置物箱處，
    衡情顯難認非被告所有，又縱非被告原有置入置物箱內，然以被告竊車長期使用
    上情觀之，亦足認被告除竊車外，亦有一併竊盜該刀轉為所有之犯意云云。
三、經查：
  I、被告自警訊時起至本院審理時始終否認扣案之蝴蝶刀為其所有，於警訊時供稱
      「該把蝴蝶刀不是我所有的，而是誰所有我不知道」（警訊卷第二十一頁），
      偵查中供稱「刀在Ｆ９─４１７０車中找到不知何人的，該車是在八十九年一
      月十六日凌晨二點多，在桃園後火車站偷開走，至二月二十三日被查獲，開約
      七天，開車期間未見該刀，刀在右前座置物箱內，有開過看但未看到，若看到
      會拿丟掉」（偵查卷第四十六、四十七頁），於原審供稱「刀子原來就在車上
      ，不是我的，在車上沒有看到此刀子，沒有用過那蝴蝶刀」（原審卷第十四頁
      、十六頁）等語，是以並無證據證明該刀為被告所有。
  II、參之被害人甲○○失竊該車置放車內之公事包三個、行動電話一具等物，被告
    亦未加以處理存放車內，且依其於偵查中陳述稱伊車內有放一把瑞士刀，查獲該
    刀非伊所有，伊的刀還在車上已領回（參偵查卷第五十二頁），然於警訊之贓物
    認領保管收據則僅載明領回公事包、行動電話兩種物品（參偵查卷第三十九頁）
 等情，則扣案之刀是否被害人所有亦非無疑。
  III、依上所述，足見被告所辯車上所存物品伊並未詳加檢視，尚屬可採，是本件無
    證據證明被告有非法持有該蝴蝶刀之行為，檢察官徒以推測臆想之詞指摘原判決
    不當，非有理由，應予駁回。
據上論結，應依刑事訴訟法第三百七十三條、第三百六十八條判決如主文。
本案經檢察官沈世箴到庭執行職務。
中      華      民      國      九十      年     三     月     十三     日
                              臺灣高等法院刑事第二十一庭
                                  審判長法  官  葉  騰  瑞
                                        法  官  莊  明  彰
                                        法  官  黃  國  忠
右正本證明與原本無異。
不得上訴。
                                        書記官  劉  貞  達
中      華      民      國      九十      年     三     月     十九     日


司法院資訊處製作；財團法人民間司法改革基金會備份。
